臺灣屏東地方法院刑事判決
111年度交訴字第41號
公  訴  人  臺灣屏東地方檢察署檢察官
被      告  辜鼎棊


上列被告因過失致死案件，經檢察官提起公訴（111年度偵字第6
58號），被告於準備程序期日就被訴事實為有罪之陳述，經合議
庭裁定由受命法官依簡式審判程序獨任審理，判決如下：
    主  文
乙○○犯過失致人於死罪，處有期徒刑肆月，如易科罰金，以新臺
幣壹仟元折算壹日。緩刑貳年。
    理  由
一、乙○○於民國110年9月11日11時59分許，駕駛車牌號碼00-000
    0號自用小貨車，沿屏東縣萬巒鄉富興路（往佳佐國小方向
    ）由南往北方向行駛，行經該路段編號富興幹21號電桿前設
    有反射鏡之無號誌交岔路口時，本應減速慢行，作隨時停車
    之準備，並應注意車前狀況，隨時採取必要之安全措施，而
    依當時天候雨、日間自然光線、柏油路面濕潤，無缺陷亦無
    障礙物、視距良好等情，並無不能注意之情事，竟疏未注意
    及此，貿然駛入上開交岔路口，適有林建文騎乘車牌號碼00
    0-000號普通重型機車，沿屏東縣萬巒鄉富興路（往佳佐方
    向）由西往東方向行駛至該處，亦未暫停讓右方車先行，兩
    車遂發生碰撞，林建文因而人車倒地，並受有雙側肋骨骨折
    併血胸、左鎖骨骨折、骨盆腔骨折、尾骨骨折等傷害，經送
    往安泰醫療社團法人安泰醫院（下稱安泰醫院）急診救護，
    並於同日15時23分許轉至長庚醫療財團法人高雄長庚紀念醫
    院（下稱高雄長庚醫院）醫治，惟仍於翌（12）日凌晨0時2
    7分許因低血容性休克不治死亡。乙○○肇事後停留現場，於
    偵查機關尚不知何人肇事時，向到場處理之員警坦認肇事而
    自首，始悉上情。
二、案經林建文之父甲○○告訴暨臺灣屏東地方檢察署（下稱屏東
    地檢署）檢察官據報相驗後主動檢舉偵查起訴。
　　理  由
一、本案被告乙○○所犯係死刑、無期徒刑、最輕本刑為3年以上
    有期徒刑以外之罪，其於準備程序中就被訴事實為有罪之陳
    述，經法官告知簡式審判程序之旨，並聽取當事人之意見後
    ，本院認為適宜進行簡式審判程序審理，合先敘明。
二、事實認定：
  ㈠上揭犯罪事實，業據被告乙○○於本院審理時坦承不諱（本院
    卷第50、56頁），核與告訴人即被害人林建文之父甲○○於警
    詢、偵查時之指訴大致相符（相字卷第21至25、135至137頁
    ），並有警製偵查報告，道路交通事故現場圖、道路交通事
    故調查報告表㈠㈡，車輛詳細資料報表、證號查詢汽機車駕駛
    人資料結果，被害人之安泰醫院診斷證明書、高雄長庚醫院
    診斷證明書，交通部公路總局車輛行車事故鑑定覆議會0000
    000案覆議意見書及現場照片等件在卷可佐（相字卷第27、3
    3、37至41、51至53、61至131、177頁；偵卷第13至15頁）
    。此外，被害人因本案車禍事故傷重死亡之事實，業經屏東
    地檢察署檢察官督同法醫師相驗明確，並有屏東地檢署檢驗
    報告書、相驗屍體證明書、相驗相片等件附卷可稽（相字卷
    第141至160、163至175頁）。是被告前揭任意性自白顯與客
    觀事實相符，應堪採信。
　㈡按行經無號誌之交岔路口，應減速慢行，作隨時停車之準備
    ；又汽車行駛時，駕駛人應注意車前狀況，並隨時採取必要
    之安全措施，道路交通安全規則第93條第1項第2款、第94條
    第3項分別定有明文。被告為領有普通自小客車駕駛執照之
    人，有前引證號查詢汽車駕駛人資料結果在卷可參，對於前
    揭交通規範自無不知之理，其駕駛自用小貨車時，即應確實
    遵守上開規定謹慎駕駛。而依當時天候雨、日間自然光線、
    柏油路面濕潤，無缺陷亦無障礙物、視距良好等情，有前引
    道路交通事故調查表㈠及現場照片在卷足憑，是客觀上並無
    不能注意之情事，被告如能依規定為前開注意，當可避免本
    件車禍之發生，詎其駕駛上開自用小貨車行經該設有反射鏡
    之無號誌交岔路口，未注意車前狀況，亦未隨時採取必要之
    安全措施，致無法及時發現被害人而發生本件交通事故，被
    告之駕駛行為顯有過失甚明。而本件車禍經送交通部公路總
    局車輛行車事故鑑定覆議會覆議結果，亦認被告之駕駛行為
    有上開違規之疏失，為肇事原因，被害人則有左方車未暫停
    讓右方車先行之違規疏失，同為肇事原因，此有前引覆議意
    見書在卷可參。準此，被告就本件車禍之發生確有過失行為
    ，且其過失行為確使被害人因而死亡，被告之過失行為與被
    害人之死亡結果間，具有相當因果關係甚明。至被害人固亦
    有前述疏失，惟刑事責任之認定，並不因被害人與有過失，
    而免除被告之過失責任。基上，本案事證明確，被告上開犯
    行，洵堪認定，應依法論科。
三、論罪科刑：
　㈠核被告所為，係犯刑法第276條之過失致人於死罪。
　㈡被告於肇事後，在有偵查犯罪職權之公務員發覺前，即向到
    達事故現場處理之警員坦承為肇事人，有屏東縣政府警察局
    內埔分局警備隊道路交通事故肇事人自首情形紀錄表1份在
    卷可考（本院卷第37頁），則被告對於未發覺之罪自首而接
    受裁判，爰依刑法第62條前段規定，減輕其刑。
　㈢爰審酌被告：⒈駕駛車輛上路，本應謹慎注意遵守交通規則，
    以維護其他用路人之安全，竟因前開過失，致發生本件道路
    交通事故，並使被害人傷重死亡，造成被害人家屬心中永難
    彌補之傷痛，自有不該；⒉與被害人同為本件交通事故之肇
    事原因，有前引覆議意見書在卷可考；⒊犯後坦承犯行，且
    與告訴人成立調解，有屏東縣○○鄉○○○○○000○○○○○00號調解
    書附卷可考（本院卷第63頁），告訴人因此請求對被告從輕
    量刑，並願意給被告緩刑之機會等情形（本院卷第57頁）；
    ⒋無前科，素行尚佳，有臺灣高等法院被告前案紀錄表附卷
    可考；⒌高中畢業之智識程度；⒍現以種植檳榔為業，月收入
    約新臺幣2、3萬元；⒎已婚，育有2個未成年女兒，現與父、
    母、妻子及女兒同住之家庭生活經濟狀況等一切情狀（本院
    卷第57頁），量處如主文所示之刑，並諭知易科罰金之折算
    標準，以資懲儆。
　㈣查被告未曾因故意犯罪受有期徒刑以上刑之宣告，有臺灣高
    等法院被告前案紀錄表可佐。本院審酌其因一時失慮致罹刑
    章，且犯後已與告訴人成立調解，業如前述，告訴人並同意
    給予被告緩刑之機會，堪認被告犯後態度良好，諒其經此偵
    審程序，理當知所警惕，信無再犯之虞，故認對其宣告之刑
    以暫不執行為適當，爰依刑法第74條第1項第1款規定，諭知
    緩刑2年。
據上論斷，應依刑事訴訟法第273條之1第1項、第299條第1項前
段，判決如主文。
本案經檢察官黃彥凱提起公訴，檢察官何克昌到庭執行職務。
中　　華　　民　　國　　111 　年　　5 　　月　　31　　日
                  刑事第六庭    法  官  陳一誠
以上正本證明與原本無異。
如不服本判決應於收受判決後20日內向本院提出上訴書狀，並應
敘述具體理由；其未敘述上訴理由者，應於上訴期間屆滿後20日
內向本院補提理由書（均須按他造當事人之人數附繕本）「切勿
逕送上級法院」。
中　　華　　民　　國　　111 　年　　6 　　月　　1 　　日
　　　　　　　　　　　　　　　　書記官　陳佳迪
附錄本判決論罪科刑法條全文：
【刑法第276條】
因過失致人於死者，處5年以下有期徒刑、拘役或50萬元以下罰
金。